臺灣高等法院高雄分院民事裁定　　　　　 100年度聲字第12號
聲　請　人　陸宇霞
　　　　　　陸宇鵬
　　　　　　陸宇龍
上列聲請人因與相對人財團法人長庚紀念醫院等人間請求損害賠
償事件，聲請返還溢收訴訟費用額，本院裁定如下：
    主  文
聲請人溢繳第二審裁判費新台玖拾肆萬伍仟伍佰壹拾陸元，應予
返還。
    理  由
一、聲請意旨略以：伊上訴由本院理之99年度醫上字第10號訴訟
    標的金額為新台幣（下同）1053萬8643元，非為8216萬172
    元，故有溢收裁判費用之情事，爰請返還溢收之第2 審裁判
    費云云。
二、按民事訴訟法第77條之26第1 項、第2 項規定，訴訟費用如
    有溢收情事者，法院應依聲請並得依職權以裁定返還之。前
    項聲請，至遲應於裁判確定或事件終結後三個月內為之。聲
    請人起訴主張相對人等醫治其母陸歐陽愛有過失，依侵權行
    為之規定，請求相對人負侵權行為連帶損害賠償責任，包括
    殯葬費用新台幣（下同）19萬2500元、醫療費用31萬2143元
    、看護費用3 萬4000元、X 光片複製費用1400元、精神慰撫
    金2000萬元，又主張相對人之行為，違反消費者保護法第7
    條、第51條規定，請求懲罰性賠償金6162萬129 元，合計82
    16萬172 元及法定遲延利息。原法院判決聲請人敗訴，聲請
    人提起上訴，僅泛稱求為原判決廢棄，發回台灣高雄地方法
    院，並未具體聲明其不服原判決範圍，原法院逕依原判決訴
    訟標的之金額核定聲請人上訴第二審之訴訟標的金額為8216
    萬172 元，並據以裁定聲請人應繳納第二審裁判費110 萬26
    44元，聲請人雖亦如數繳納。惟上訴人於民國100 年1 月10
    日本院行準備程序時，陳明將另以書狀陳明對原審不服之範
    圍，當日程序亦因上訴人未為聲明而改期，受命法官並裁命
    聲請人於1 個月內提出包括上訴聲明之上訴理由狀。聲請人
    於100 年2 月14日民事上訴狀具體聲明被上訴人應連帶給付
    上訴人陸昆（承受訴訟人；陸宇霞、陸宇鵬、陸宇龍）、陸
    宇霞、陸宇鵬各250 萬元（誤載為25萬元）、給付陸宇龍00
    00000 元，合計1053萬8643元（包括精神慰藉金各250 萬元
    ，4 人共1000萬元、葬費用19萬2500元、醫療費用31萬2143
    元、看護費用3 萬4000元，合計1053萬8643元）。亦即聲請
    人提起上訴後，迄100 年2 月14日提出內容包括上訴聲明之
    上訴狀前，並未確定其不服原法院判決範圍，本院亦未開始
    行準備程序調查証據。則聲請人於明確聲明其上訴範圍後，
    對照其已繳納之裁判費，自有溢繳情事。聲請人上訴請求被
    上訴人連帶給付1053萬8643元，應徵第二審裁判費為15萬71
    28元，其前已繳納110 萬2644元，故溢繳應予退還之第二審
    訴訟費為94萬5516元。
三、依民事訴訟費用法第77條之26第1 項規定，裁定如主文所示
    。
中    華    民    國   100    年    3     月    4     日
                            民事第六庭
                                審判長法官  許明進
                                法      官  蘇姿月
                                法      官  李炫德
以上正本證明與原本無異。
本件不得抗告。
中    華    民    國   100    年    3     月    4     日
                                書  記  官  賴梅琴